# 往来询证，可以由助理人员陪同被审计人员一同前往对方企业吗

提问人：wy19730111 时间：2016-03-14 11:24:48
请问询证程序，理应由事务所发询证函比如快递到对方单位，然后对方单位直接回函到事务所 这样有特快专递封面作为我们询证程序的到位
现在如果由对方单位直接人过去，我们事务所有人陪同，陪同人员签字，这样行不行？ 因为这个项目要走国资委评审的程序......会有五个会计事务所的专家参与评审，这样符合要求吗？ 如果第二种方法可行，是要注册会计师本人前去吗。还是业务助理人员可以去？

回答人：chenyiwei
在助理人员经过适当培训，掌握此类跟函程序执行要点的前提下，可以由助理人员执行跟函程序，注意在底稿中充分记录对该程序的控制和执行情况。